Inventaris van het archief van J.D. van der Capellen tot den Poll [levensjaren 1741-1784], 1349-1786
Nationaal Archief, Den Haag
- Tweede afdeling, B.
  - Stukken betreffende admissie van Van der Capellen, I.
    - "Concept-oplossing van de Twee zwaarigheden uit het bekende Declaratoir der Ridderschap van Schauwenburg in de afwijzinge van den Heere van Heemert genomen". Opgesteld door vd C. Concept., z.d. (oktober 1770); 155; 1 stuk
    - Request door vd C. aan de Staten van Overijssel, bij het overleggen van bewijsstukken inzake de betaling van reeële lasten. Concept., z.d. (maart 1772); 156; 1 stuk
    - Memorie door vd C. aan de Staten van Overijssel n.a.v. het rapport der ridderschapscommissie d.d. 10 maart 1772. Concept., z.d.; 157; 1 stuk
    - Brief door vd C. aan de Staten van Overijssel ten geleide van bewijsstukken inzake de schatting van het Ter Cuilerland. Origineel., z.d. (3 april 1772); 158; 1 stuk
    - Request door vd C. aan de Staten van Overijssel inzake het particulier karakter van zijn correspondentie betreffende (admissie?). Concept., z.d.; 159; 1 stuk
    - Brief door vd C. aan een lid van een ridderschapscommissie(?), houdende informatie omtrent zijn "Nadere Deductie". Concept., z.d. (maart 1770?); 160; 1 stuk
    - Brieven door vd C. aan diverse onbekenden, alle betreffende de bezwaren, in oktober 1770 door de ridderschap tegen zijn admissie ingebracht. Concepten., 9 oktober 1770 en z.d.; 161; 3 stukken
    - Vraagstellingen en aantekeningen door vd C. inzake zijn admissie. Concept, minuut., z.d.; 162; 3 stukken
      vgl. 170
    - Aantekeningen door vd C. bij extractresoluties van de Ridderschap van Overijssel van 1698 tot 1724., z.d.; 163; 1 stuk
    - Aantekeningen door vd C. en anderen betreffende de geslachten Van der Capellen en Van Bassem, alsmede schetsje van een familiewapen., 27 september 1760, 3 november 1769 en z.d.; 164; 15 stukken
    - Aantekeningen van onbekende, betreffende mogelijkheden tot admissie., z.d.; 165; 1 stuk
    - Dossier, door vd C. overgelegd aan de Staten van Overijssel als bijlage bij zijn request om admissie d.d. 12 maart 1770. Originelen, copieën., 166; 20 stukken
      Genummerd 1 t/m 34; ontbreken de nummers 22,23,24,25,26,28,29.
    - Missiven van de Stadhouder aan de Staten van Overijssel, inzake de admissie van vd C. Copieën., 22 februari 1771 en 23 januari 1772; 167; 4 stukken
    - Verklaring van de Ridderschap van Zutfen d.d. 9 juni 1769, alsmede missive van de Ridderschap van Overijssel aan de Ridderschap van Zutfen, beide inzake de wederzijdse admissibiliteit. Copieën., 168; 2 stukken
    - Adviezen bij de "Nadere Deductie" van vd C., door A.N. Fabius, G. Jordens en door G.A. Herweijer, R.M. Metelercamp en H. Hubert. Copieën., 18 augustus 1769-20 januari 1770; 169; 1 stuk
      Ook in 166.
    - Advies inzake de admissie van vd C., uitgebracht door Van Hoëvell tot Nijenhuis aan de Staten van Overijssel, maart 1770, en opgesteld door vd C. Concept, minuut., z.d.; 170; 2 stukken
      Vgl. 162.
    - Verklaring van Catharina Muntz als huurster van de havezate de Breedenhorst, inzake terugbetaling van lasten door vd C. op 2 maart 1772. Copie., 18 maart 1772; 171; 1 stuk
    - Verklaring van Ridderschap der graafschap Schaumburg (Schouwenburg), inzake wederzijdse admissibiliteit t.o.v. de Ridderschap van Overijssel, d.d. 22 oktober 1720. Vertaling., z.d. [1720 en z.d.]; 172; 1 stuk
    - Verklaring van de vorstelijke Hessische, tot de Schaumburgse regering verordende Geheime Raad, betreffende politieke verhoudingen in het graafschap Hessen Schaumburg. Origineel en vertaling., 4 oktober 1770; 173; 2 stukken
    - Extractresoluties van de Staten van Overijssel, alle inzake admissiekwesties., 1720-1753 en 1770; 174
    - Extractresoluties van de Ridderschap van Overijssel, 1723-1732 en 1770, alle inzake admissiekwesties, alsmede extract uit het reglement van 26 maart 1622 op de admissie aldaar., [1622-1770]; 175; 4 stukken
    - Extractresoluties van de Staten en de Ridderschap van Zutfen, 1610-1746, alle inzake admissiekwesties, alsmede extract uit het reglement van 9 juni 1721 op de admissie aldaar., [1610-1721]; 176
    - Extractresolutie van de Staten van Overijssel d.d. 23 maart 1775, inzake het verzoek door vd.C., om van de havezate de Pol beschreven te worden in plaats van Van de Breedenhorst., 177
      zie ook 62.
  - Stukken betreffende Van der Capellen's politieke werkzaamheden sinds zijn admissie in de Ridderschap van Overijssel, II.
    - Algemeen., a.
      - Aantekeningen door vd.C. aangaande de bestuurlijke verhouding tussen Essequebo en de Kamer van Zeeland., z.d. (ná januari 1775); 178; 1 stuk
      - Extractresoluties van de Staten Generaal betreffende klachten, ingebracht tegen de Hertog van Brunswijk, alsmede betreffende brochures tegen deze., 4,20,23 juli en 1 augustus 1781; 179; 2 stukken
      - Convocaten, gericht aan vd.C., voor vergaderingen van de Staten van Overijssel en van de Ridderschap aldaar. Originelen., 26 november 1775-29 maart 1784; 180; 9 stukken
    - Binnenlandse politieke aangelegenheden., b.
      - Admissie van diverse personen., 1.
        - Advies door vd.C. aan de Staten van Overijssel d.d. 21 maart 1774, alsmede aantekeningen, inzake de admissie van G.M. van Hemert tot den Krijtenberg. concept., z.d.; 181; 1 stuk
        - Adviezen door J. van Schuler aan vd.C. inzake de admissie van J.H. van der Wijck, en aantekeningen ter zake., z.d. (maart 1774); 182; 3 stukken
        - Extractresolutie van de Ridderschap van Utrecht d.d. 4 oktober 1776, inzake de admissie van diverse personen., 183; 1 stuk
      - Militaire zaken als augmentatie, equipage, militaire jurisdictie., 2.
        - Advies door vd.C. aan de Staten van Overijssel d.d. 2 september 1773 inzake een voorstel tot augmentatie. Copieën., 184; 2 stukken
        - Advies door vd.C. aan de Staten van Overijssel inzake een voorstel tot augmentatie. Concepten., z.d. (september 1773?); 185; 2 stukken
          Uit te brengen in aanwezigheid van de Stadhouder.
        - Advies door vd.C. aan de Staten van Overijssel inzake een voorstel tot augmentatie, alsmede verklaring door vd.C. aan de Staten. Concepten., z.d. (april 1778?); 186; 2 stukken
          zie ook 187.
        - Advies door vd.C. aan de Staten van Overijssel(?) inzake een voorstel tot augmentatie. Concept, fragment., z.d. (1778?); 187; 1 stuk
          vgl. 186.
        - Request door vd.C. aan de Staten van Overijssel betreffende de militaire jurisdictie. Klad en concept., z.d.; 188; 2 stukken
        - Verklaringen door vd.C. aan de Staten van Overijssel, betreffende diverse militair-politieke aangelegenheden. Concepten., z.d.; 189; 1 stuk
        - Concept door vd.C. van een advies, uit te brengen door meerdere personen aan de Staten van Overijssel, en houdende o.m. aanbeveling tot equipage van vierentwintig oorlogsschepen. Concept., z.d.; 190; 1 stuk
        - Aantekeningen door vd.C. inzake augmentatie., 1773-1774; 191; 2 stukken
        - Lijst door vd.C. van de oorlogsschepen ressorterende onder hot College ter Admiraliteit te Amsterdam in juli 1783., z.d.; 192; 1 stuk
        - Aantekeningen van vd.C. betreffende o.m. een concreet geval van misstanden bij militaire jurisdictie., z.d.; 193; 3 stukken
          Hierin een adreslijst.
        - Aantekeningen door onbekende inzake militair-politieke aangelegenheden., z.d.; 194; 1 stuk
        - Extractresolutie van de Staten van Holland d.d. 17 oktober 1783, houdende besluit tot mededeling aan de overige provinciën van resoluties betreffende militaire zaken., 195; Gedrukt p; 1 stuk
        - Advies van het Hof van Utrecht aan de Staten van Overijssel(?) inzake de militaire jurisdictie. Copie., 18 november 1777; 196; 1 stuk
      - Schotse Brigade., 3.
        - Advies door vd.C. aan de Staten van Overijssel, inzake een verzoek tot uitlenen van de Schotse Brigade, alsmede franse vertaling van dit advies door vd.C. Copieën, concept., z.d. (16 december 1775); 197; 3 stukken
        - Propositie door vd.C. aan de Ridderschap van Overijssel, met betrekking tot zijn advies inzake de Schotse Brigade. Concept., z.d. (14 maart 1776); 198; 1 stuk
        - Verklaring door vd.C. aan de Staten van Overijssel met betrekking tot zijn advies inzake de Schotse Brigade. Origineel., z.d.; 199; 1 stuk
        - Aantekeningen door vd.C. betreffende o.a. het verhandelde inzake de Schotse Brigade in de Statenvergaderingen van 16 december 1775 en 14 maart 1776., z.d.; 200; 4 stukken
        - Uittreksels door vd.C. uit de Courier du Bas-Rhin d.d. 23 maart 1776, no.24, en d.d.(?), no.33, alsmede een gedrukt exemplaar van de "Courier" d.d. 23 maart 1776, alles inzake de Schotse Brigade., 201; 2 stukken
        - Missive van de Staten Generaal aan de Staten van Overijssel d.d. 20 november 1775, houdende kennisgeving van het verzoek tot uitlenen der Schotse Brigade, alsmede aantekeningen door onbekende betreffende de handelingen ter zake in de Staten van Overijssel. Copie, concept., z.d.; 202; 1 stuk
        - Resoluties van de Staten van Overijssel betreffende de zaak rond de Schotse Brigade, Copieën., 15 december 1776-14 maart 1776; 203; 4 stukken
      - Regeringsreglementen, in het bijzonder de begeving der provinciale commissies., 4.
        - Brief door vd.C. aan de Stadhouder, Concept., d.d. 19 februari 1777; 204; 1 stuk
        - Brief door vd.C. aan de Stadhouder Concept., d.d. 23 februari 1783; 205; 1 stuk
        - Advies door vd.C. aan de Staten van Overijssel, Copie., 24 februari 1777; 206; 1 stuk
        - Request door vd.C. aan de Staten van Overijssel, houdende pleidooi voor enige openbaarheid en publicatievrijheid inzake de handelingen in de Statenvergadering, in casu die over de regeringsreglementen. Concept, minuut., z.d. (ná 25 oktober 1777); 207; 2 stukken
          Verso staat: "Deeze memorie is nooit ingediend".
        - Verklaring door vd.C. aan de Staten van Overijssel, inzake de splitsing van commissies. Concept, fragment., z.d.(1783?); 208; 1 stuk
        - Brieven door vd.C. aan de magistraat van Deventer, van Kampen en van (Zwolle?). Concepten., 15 april (1784), 30 mei 1784 en z.d. (ná 30 mei 1784); 209; 3 stukken
        - Missiven van de Magistraat van Deventer en van Kampen aan vd.C. Originelen, copieën., 8 mei 1783, 7 en 27 april 1784; 210; 5 stukken
        - Aantekeningen door vd.C., onder meer betreffende het verhandelde in de Statenvergadering op 25 februari, 6 maart en 25 oktober 1777., z.d.; 211; 5 stukken
        - Aantekeningen van verscheidene onbekenden, z.d.; 212; 4 stukken
        - Extractresoluties van de Staten van Overijssel, 27 maart 1777 en z.d., alsmede van de Gezworen Gemeente van Kampen, 28 mei 1783., [1777, 1783 en z.d.]; 214; 3 stukken
      - Afschaffing der drostendiensten en het conflict ter zake., 5.
        Hieronder de stukken inzake voorlopige schorsing en readmissie van Van der Capellen.
        - "Remonstrantie" door vd.C. aan de Stadhouder d.d. Originelen, concepten, copieën., 7 februari 1777; 215; 7 stukken
          Vgl. 246
          In de bijlage bevindt zich het gedrukte "Vertoog"; vgl. 219.
        - Brief door vd.C. aan de Stadhouder Concept, copie., 1 april 1779; 216; 2 stukken
        - Brief door vd.C. aan de Stadhouder, Concept, z.d. (ná 12 april 1779); 217; 1stuk
          fragment
        - "Nieuwe Remonstrantie" door vd.C. aan de Stadhouder. Concept, copie., d.d. 21 april 1779; 218; 2 stukken
          zie ook 232 en 247.
        - "Vertoog over de onwettigheid der Drostendiensten" Concept door vd.C., z.d.; 219; 1 stuk
          Dit "Vertoog" sprak vd.C. uit in de Statenvergadering op 13 april 1778; gedrukt exemplaar zie 215.
          Blz. 1 en 2 ontbreken
        - Verklaring door vd.C. aan de Staten van Overijssel. Origineel., 24 oktober 1778; 220; 1 stuk
        - Verklaring door vd.C. aan de Staten van Overijssel. Concept., z.d. (26 oktober 1778?); 221; 1 stuk
          zie 245.
        - Request door vd.C. aan de Staten van Overijssel. Origineel., 26 oktober 1778; 222; 1 stuk
        - Request door vd.C. aan de Staten van Overijssel. Concept, copie., 19 februari 1779; 223; 2 stukken
        - Verklaring door vd.C. aan de Staten van Overijssel. Copie., z.d. (maart 1779?); 224; 1 stuk
        - Request door vd.C. aan de Staten van Overijssel. Concepten., z.d. (2 juni 1779); 225; 2 stukken
          Met aanvullingen van onbekende hand.
        - Request door vd.C. aan de Staten van Overijssel. Concept, copie., 19 oktober 1779; 226; 2 stukken
        - Request door vd.C. aan de Staten van Overijssel, Origineel., 23 oktober 1779; 227; 1 stuk
          zie 250.
        - Request door vd.C. aan de Staten van Overijssel, houdende alternatieve voorstellen inzake zijn readmissie. Concept., z.d. (1780-1781); 228; 1 stuk
        - Request door vd.C. aan Gedeputeerde Staten van Overijssel. Concept, copie., 26 november 1779; 229; 2 stukken
        - Request door vd.C. aan Gedeputeerde Staten van Overijssel. Concept., z.d. (2 december 1779); 230; 1 stuk
        - Brief van de griffier van de Ridderschap van Overijssel aan vd.C., en antwoord hierop door vd.C. Originelen., 15 en 21 december 1778; 231; 2 stukken
        - Request door vd.C. aan (?) Concept., z.d.; 232; 1 stuk
          Concept van 218?
        - Aantekeningen door vd.C. van het verhandelde in de Statenvergaderingen van 13 april en 23 oktober 1778., z.d.; 233; 3 stukken
          Voor publikatie bestemd?
        - Overwegingen door vd.C. naar aanleiding van het appointement van de stadhouder, d.d. 12 april 1779, op zijn "Remonstrantie"., z.d.; 234; 1 stuk
          Fragment
        - Aantekeningen door vd.C. betreffende de drostendiensten en zijn geschil dienaangaande met de Staten van Overijssel., z.d. (ná oktober 1779); 235; 3 stukken
          Voor publicatie bestemd?
          Met fragment in het Frans.
        - "Vraagartikelen waarop ter instantie van (....) van der Capellen onder solemneelen eede zullen worden gehoord: (....)". Concepten., z.d. (1779?); 236; 2 stukken
          zie ook 262; vgl. 237.
        - Aantekeningen door vd.C. aangaande concrete excessen bij de drostendiensten, benevens enige andere notities ter zake., z.d.; 237; 10 stukken
          Vgl. 236, 263.
        - Aantekeningen door vd.C. betreffende de houding der drosten inzake de roomse religie., z.d.; 238; 1 stuk
        - Aantekeningen door vd.C. betreffende de historie van Overijssel, in het bijzonder aangaande drostendiensten, alsmede extracten uit werken van Winhoff en Dumbar., z.d.; 239; 5 stukken
        - Extracten door vd.C. en anderen uit rekeningen van rentmeesters van Twente en Salland., 1629-1776. z.d.; 240; 3 stukken
        - Aantekeningen en extracten door vd.C. betreffende de wijze van procesvoering voor de Hoge Bank van Overijssel., z.d.; 241; 4 stukken
        - Twee bladzijden uit het gedrukte "Vertoog over de onwettigheid der Drostendiensten", met correcties door vd.C., 242; 1 stuk
          zie ook in 215.
        - Concept door vd.C., van een request door de burgerij van(?) in te dienen, houdende verzoek tot publicatie van alle stukken inzake drostendiensten, welke onder Van der Capellen berusten., z.d. (september 1782?); 243; 1 stuk
        - Concept door vd.C. van een publicatie van de Staten van Overijssel, houdende bevestiging van afschaffing der drostendiensten., z.d. (november 1782?); 244; 1 stuk
        - Concept door (?) van de verklaring, door vd.C. afgelegd op 26 oktober 1778 in de Staten van Overijssel., z.d.; 245; 1 stuk
          zie ook 221
        - Concept door (?) van "Remonstrantie" door vd.C. aan de Stadhouder d.d. 7 februari 1779, alsmede correcties op een concept door vd.C., z.d.; 246; 2 stukken
          Vgl. 215.
        - Concept door (?) van "Nieuwe Remonstrantie" door vd.C. aan de Stadhouder, 21 april 1779. z.d.; 247; 1 stuk
          Zie 218.
        - Concept door (?) van het request, door vd.C. aan Çedeputeerde Staten van Overijssel, d.d. 26 november 1779. z.d.; 248; 1 stuk
          Vgl. 229.
        - Volmacht door vd.C. verstrekt aan B.J. van Hattum, advokaat te Zwolle, om voor hem op te treden inzake het geschil met de Ridderschap en de steden Deventer en Kampen, alsmede verklaring door Van Hattum betreffende deze volmacht. Zwolle, Copieën., 17 en 18 april 1779; 249; 2 stukken
        - Verklaring van Is. Dupuy en G. Bordewijk, en verklaring van de bode Looman, beide inzake het incident rond de afgifte van een mededeling door vd.C. aan de Staten van Overijssel op 23 oktober 1779. Concepten, origineel., 26 november 1779 en z.d.; 250; 3 stukken
        - Dankbetuiging aan vd.C. door negenenveertig boerrichters en andere volmachten, voor zijn bemoeïngen inzake de drostendiensten. In Twente, Copie., 25 september 1783; 251; 1 stuk
        - Verklaringen van (?) aan de Staten van Overijssel (?) inzake het conflict tussen vd.C. en de State n. Concepten. z.d., 252; 2 stukken
        - "Aanmerkingen over het Regt van Schattingen", door M. Tydeman, alsmede verhandeling over de drostendiensten, van dezelfde. Originelen., z.d. en 17 juli 1779; 253; 2 stukken
        - Verhandeling door Racer (?) betreffende de historische ontwikkeling van de diensten der Overijsselse ingezetenen. Origineel en copieën., z.d.; 254; 3 stukken
        - "Concept-addres aan de Steden", inzake het geschil rond vd.C., opgesteld door Racer., z.d. (1779?); 255; 1 stuk
        - "Van de diensten aan de stad Oldenzaal door de Marke Berghuisen verschuldigd(...)". Opgesteld door (?) Concept., z.d.; 256; 1 stuk
          Met aanvullingen en correcties door Racer.
        - "Remarques op het tweede deel der deductie van de Heeren van de Ridderschap, dienende ten betuge, dat'er in Overijssel zulke heerendiensten (...) van ouds niet geweest hebben". Door (?)., z.d.; 257; 1 stuk
        - Verhandeling door (?) betreffende de drostendiensten. Concept?, z.d.; 258; 1 stuk
          Fragment?
        - Overwegingen door(?) aan vd.C. gericht inzake drostendiensten., z.d.; 259; 1 stuk
          Oorspr. als bijlage bij een brief?
        - Overwegingen door(?) inzake de drostendiensten. Origineel., z.d.; 260; 1 stuk
        - Getuigenverklaring van ingezetenen van het drostambt IJsselmuiden, aangaande drostendiensten aldaar. Copie., z.d.; 261; 1 stuk
          Op 21 oktober 1778 door vd.C. bij zijn Aanvullende Memorie ingediend bij de Staten van Overijssel.
        - "Vraagarticulen, om op deselve ter instantie van den Hoog-Welgeboore Heer J.D. Bron van der Capellen tot den Pol na voorgaande wettige citatie (...) te verhooren: (...)". Copieën., 26, 17 april en 8 mei 1779; 262; 6 stukken
          Zie ook 236.
        - Getuigenverklaringen van ingezetenen van het drostambt Twenthe, aangaande concrete gevallen van misbruik bij drostendiensten, 1768-1783. Met aantekeningen door vd.C., Racer, Van Hattum en anderen. Originelen., 3 maart 1782-22 februari 1783 en z.d.; 263; 16 stukken
        - Verklaringen van A. Schneidler te Ootmarssum, gericht aan diverse boerrichters, inzake opgelegde boetes wegens niet-verrichte drostendiensten. Originelen en copie., 27 november 1782-18 februari 1783; 264; 1 lias.
        - Request van Hendrik Heerink, uit de boerschap Boningen, aan de Staten van Overijssel, inzake zijn eerder request over onschuldig betaalde boete aan de drost van Twente. Concept, copie., d.d. 12 maart 1783. z.d.; 265; 2 stukken
          Concept door Racer.
        - Request door ingezetenen van het drostambt IJsselmuiden en van het kerspel Hardenberg aan de Staten van Overijssel. Copie., Oktober 1778; 266; 1 stuk
        - Request door ingezetenen van de landgerichten van Kedingen, Delden en Enschede, en van de kerspelen Heino, Wijhe, Ommen en Dalfsen, gericht aan de stadhouder, alsmede request door dezelfden, gericht aan de Staten van Overijssel, beide inzake de drostendiensten. Copieën., z.d. (oktober 1778?); 267; 1 stuk
        - Requesten door ingezetenen van de gerichten Enschede en Oldenzaal en de boerschap Manderen, gericht aan de Staten van Overijssel, inzake de drostendiensten. Copieën, (concepten?)., z.d. (februari 1783?); 268; 6 stukken
          Met aantekeningen door Racer.
        - Extractresoluties van de Staten van Overijssel betreffende de zaak der drostendiensten., 8 april 1695-31 oktober 1782; 269; 24 stukken, 1 lias, 1 katern.
        - "Instructie voor de Droste van Twenthe", vastgesteld door de Staten van Overijssel op 13 maart 1710. Copie., z.d.; 270; 1 stuk
        - Publicatie door de Staten van Overijssel d.d. 27 oktober 1778, inzake de requesten van ingezetenen van die provincie tot afschaffing van de drostendiensten, inzake de bemoeïngen van Van der Capellen in dezen, en inzake de "Brief over de Drostendiensten(....)"., 271; Gedrukt p; 1 stuk
        - Extractresoluties van de Ridderschap en van Cedeputeerde Staten van Overijssel, alsmede van Raad en Meente van Zwolle. Copieën., 27 oktober 1778-22 maart 1781; 272; 4 stukken
        - Lijst van stukken welke door Gedeputeerde Staten van Overijssel gezonden werden aan de Stadhouder, op 29 maart 1779. Copie?, z.d.; 273; 1 stuk
        - Rapport van de commissie tot de kerkelijke zaken, over de requesten van roomse ingezetenen van Overijssel, uitgebracht in de statenvergadering van 30 oktober 1776. Copie., 274; 1 stuk
        - Extractresolutie van de Staten van Friesland d.d. 27 februari 1764, inzake een conflict tussen een statenlid en Gedeputeerde Staten van Friesland, alsmede een extract uit rapporten van Gedeputeerde Staten. Copieën., d.d. 7 februari en 21 augustus 1764; 275; 3 stukken
        - Akten van overeenkomst tussen Hendrik van Vianen en Johan van Culemborgh enerzijds en Johan van Arkel, bisschop van Utrecht anderzijds, inzake het beheren van landerijen gelegen in Utrecht. Copieën., 1349; 276; 2 stukken
          Hierin bepalingen inzake het verrichten van diensten.
      - Heerlijke rechten en de acties terzake in de grote en kleine steden en ten plattelande; overstromingen., 6.
        - Conceptrequest door vd.C. aan de Staten van Overijssel, namens de ingezetenen van de IJhorst, inzake herstel van dijken. Concept., z.d.; 277; 1 stuk
        - Request door vd.C. aan de Staten van Overijssel, houdende voorstel tot aanstelling van vroedvrouwen ten plattelande. Concept., z.d.; 278; 1 stuk
        - Aantekeningen door vd.C. betreffende politieke handelingen 12 april-24 mei 1777, alsmede betreffende een request van Vollenhoven, beide inzake overstromingen., z.d.; 279; 2 stukken
        - Missive van de magistraat van Hardenberg aan vd.C.(?), inzake het jachtrecht. Origineel., 10 oktober 1783; 280; 1 stuk
        - Aantekeningen van Lindenhoff(?) betreffende te verwachten besluiten van de gezworen gemeente van Zwolle op de requesten van de burgerij., z.d.; 281; 1 stuk
        - Request door ingezetenen van het kwartier Vollenhove aan de Stadhouder, naar aanleiding van overstromingen. Copie., z.d. (1777?); 282; 1 stuk
        - Requesten van diverse bestuurscolleges der kleine steden aan de Staten van Overijssel en aan bestuurscolleges in Deventer, Kampen en Zwolle, inzake jachtrecht, ijkrecht, armenjagers, keurhengsten en hondebungels. Concepten, copieën., z.d. (1783); 283; 9 stukken
          Enkele met aantekeningen van Rader.
        - Placcaat van de Staten van Overijssel d.d. 3 juni 1703, inzake het presenteren van requesten. Copie., 284; 1 stuk
        - Extract-resolutie van de Staten van Overijssel d.d. 21 augustus 1783, inzake het jachtrecht. Copie., 285; 1 stuk
        - Overwegingen omtrent de verbetering van de middelen van bestaan der ingelanden van de Mastenbroekpolder door het verlenen van vergunning tot verturven, indien besloten zou worden de dijken rond deze polder te verhogen. Copie., z.d. (1777?); 286; 1 stuk
      - Burgercommissies, vrijcorpsen., 7.
        - Bekendmaking, door belanghebbenden, van het instellen van een burgercommissie te Deventer. Copie., z.d. (4 december 1782?); 287; 1 stuk